【裁判字號】    98,抗,398
【裁判日期】    980324
【裁判案由】    假處分
【裁判全文】
臺灣高等法院民事裁定                   98年度抗字第398號
抗  告  人
即債權  人  震旦開發股份有限公司
法定代理人  乙○○
代  理  人  甲○○
            丙○○
抗告人因與相對人即債務人台鑫晶技股份有限公司間聲請假處分
事件，對於中華民國98年2月3日臺灣板橋地方法院98年度全字第
366號所為裁定提起抗告，本院裁定如下：
    主  文
抗告駁回。
抗告訴訟費用由抗告人負擔。
    理  由
一、抗告人於原法院聲請及本件抗告意旨略以：兩造前於95 年3
    月23日簽訂租賃契約，相對人承租抗告人所有之SHARP牌AR-
    M236機型（機號0000000Y）之影印機1台及週邊配備：ARFX7
    傳真套件1組、ARRP7雙面送稿機之列印套件1台、276TAB 鐵
    桌1台等物，租期自95年4月1日至98年3月31日止共計36個月
    ，抗告人已於95年3月23 日依約將標的物交付在約定之存放
    處所台北縣市○○路235巷127號7樓，其後相對人於97年8月
    間將租賃標的物遷移至台北縣新莊市○○路○段22 號10樓。
    相對人依租賃契約第9 條約定應按月繳交租金，如有財務惡
    化情事，系爭租賃契約即刻終止，應即將租賃標的物返還。
    詎相對人自第29期起未依約給付租金，至第36期止共積欠租
    金新臺幣（下同）25,200元，相對人現又已成為拒絕往來戶
    ，未在公司登記地址營業，抗告人至系爭租賃標的物存放處
    所查看，相對人避匿無蹤，未依約占有管理系爭租賃標的物
    ，致系爭租賃標的物處於無保管人狀態。又系爭租賃標的物
    存放處所之建物所有權人為雲川精密複材股份有限公司，有
    滅失或遭第三人搬遷占有變更現狀之風險。而系爭租賃標的
    物於95年3月間之未稅金額為90,009元，耐用年數為3年，則
    其殘值僅餘26,253 元。爰依民事訴訟法第532條規定，聲請
    選任抗告人為管理人，就相對人所占有之SHARP牌AR-M236機
    型（機號0000000Y）之影印機1台（含週邊配備ARFX7傳真套
    件1組、ARRP7雙面送稿機之列印套件1台、276TAB鐵桌1台）
    ，禁止相對人繼續運轉、遷移、讓與、抵押、設質、出租及
    其他一切使用或處分行為，至本案訴訟確定為止等情。
    原裁定駁回抗告人之聲請，係以：抗告人並未釋明假處分原
    因，為裁判基礎。
二、按債權人就金錢請求以外之請求，欲保全強制執行者，得聲
    請假處分。假處分，非因請求標的之現狀變更，有日後不能
    強制執行，或甚難執行之虞者，不得為之，民事訴訟法第53
    2 條定有明文。而是否有不能或甚難強制執行之虞者，應就
    該標的本身客觀判斷，債權人主觀上之疑慮或債務人單純否
    認權利，尚非已足。又債權人就請求及假處分之原因，應釋
    明之，前項釋明如有不足，債權人陳明願供擔保或法院認為
    適當者，法院得定相當之擔保，命供擔保後為假扣押，民事
    訴訟法第533條第1項本文準用第526條第1項、第2 項等規定
    甚明。
三、抗告人主張：兩造簽訂租賃契約書，相對人承租上開租賃標
    的物，租期自95年4月1 日起至98 年3月31 日止，租金每月
    3,150元，抗告人已於95年3月23日將租賃標的物安裝存放於
    臺北縣新店市○○路235巷127號7樓處所，相對人自第29 期
    起未依約給付租金，抗告人已發函請求相對人給付租金及違
    約金，未獲置理等情，業據提出資本型租賃契約書、標的物
    明細與存放處所表、租賃標的物交貨與驗收證明書、存證信
    函及註記遷移不明之回執、本案訴訟起訴狀等件為憑（原法
    院卷第5、10頁，本院卷第40-41頁），堪認抗告人已就其請
    求為釋明。
四、又抗告人雖主張：相對人遷匿無蹤，系爭租賃標的物處於無
    保管人狀態，相對人現已成為拒絕往來戶，財產已遭台北地
    方法院拍賣，則系爭租賃標的物有滅失或遭第三人搬遷占有
    變更現狀之風險云云，固提出中華徵信所拒往資料庫查詢資
    料、台北地方法院拍賣公告等件為據（本院卷第28-32 頁）
    。然查：
  (一)相對人於租賃期間之97年8 月間，已將系爭租賃標的物遷移
    至台北縣新莊市○○路○段22 號10樓，並經抗告人依約前往
    維修保養及收取費用，為抗告人自陳明確（原法院卷第3 頁
    ），並有載明裝機地址為上開新莊地址之收費單足憑（本院
    卷第13頁）。可見：相對人將安裝系爭租賃標的物之地點自
    臺北縣新店市○○路235巷127號7 樓變更為上開新莊市○○
    路○段22號10 樓，抗告人前往維修保養並收費，已默示同意
    相對人將系爭租賃標的物存放地點所為之變更。
  (二)抗告人雖提出相對人遷出上開新莊市○○路○段22號10 樓，
    現場無人辦公、人去樓空之照片在卷（原法院卷第12頁上方
    ），惟系爭租賃標的物仍置於現場，亦有照片可按（原法院
    卷第12頁下方），尚難認系爭租賃標的物之現狀有任何變更
    可言。
  (三)再依抗告人提出之台北地方法院拍賣公告，其上載明：相對
    人遭拍賣之財產：台北縣新店市○○路42巷4號13 樓及新店
    市○○路235巷127號7樓房地（本院卷第28-32頁），而系爭
    租賃標的物既已非置放於新店市○○路235巷127號7 樓，自
    無遭誤認為相對人所有而併遭拍賣之可能。又系爭租賃標的
    物置放於新莊上址處所之建物，縱非屬相對人所有，惟抗告
    人並未舉證釋明相對人有隱匿或處分系爭租賃標的物之行為
    或計畫，亦無任何第三人主張系爭租賃標的物屬於相對人所
    有等情事，自難認本件有將來變更致日後不能執行或甚難執
    行之虞。
  (三)依上所陳，抗告人提出之資料並未釋明本件租賃標的物有任
    何現狀變更或將變更而有日後不能強制執行或甚難執行之虞
    ，其釋明顯屬欠缺，縱願供擔保亦無足補釋明之欠缺。是本
    件假處分聲請與民事訴訟法第532 條規定之要件尚有未合，
    不應准許。原裁定予以駁回，並無不合，抗告人仍執陳詞，
    指摘原裁定不當，為無理由，應予駁回。
五、據上論結：本件抗告為無理由，依民事訴訟法第495條之1第
    1項、第449條第1項、第95條、第78條，裁定如主文。
中    華    民    國    98    年    3    月     24    日
                    民事第一庭
                        審判長法  官  張耀彩
                              法  官  盧彥如
                              法  官  林金吾
正本係照原本作成。
不得再抗告。
中    華    民    國    98    年    3     月    24    日
                              書記官  張淑芳


司法院資訊處製作；財團法人民間司法改革基金會備份。
